臺灣高等法院高雄分院民事裁定
111年度抗字第18號
抗  告  人  晶硯大樓管理委員會

法定代理人  翁才媛  
上列抗告人因與相對人力翰建設股份有限公司間聲請假處分事件
，對於中華民國110年12月6 日臺灣橋頭地方法院110 年度全字
第84號裁定，提起抗告，本院裁定如下：
    主      文
抗告駁回。
抗告費用由抗告人負擔。
    理      由
一、抗告意旨略以：抗告人所管理之晶硯大樓（下稱系爭大樓）
    係相對人力翰建設股份有限公司建築銷售。抗告人於管理時
    發現大樓外牆磁磚多次掉落，嚴重危害大樓住戶及鄰居之人
    身安全。且大樓正門口、宴會廳均有積水情形，不僅影響出
    入，亦致宴會廳磁磚因浸水而損壞。此外，大樓地下室連續
    壁有湧水情形，可能破壞大樓基地，影響大樓穩固（以上大
    樓外牆磁磚掉落、正門口及宴會廳積水、地下室連續壁湧水
    等瑕疵，下合稱系爭瑕疵），抗告人就系爭瑕疵請求相對人
    為附表所示之修繕（下稱系爭修繕），惟遭相對人所拒，為
    恐日後有難以執行之虞，爰依民事訴訟法第532條規定聲請
    命相對人為系爭修繕。原裁定未察，逕以伊所欲保全之請求
    ，係請求相對人為一定行為，而非給付特定物之請求，故駁
    回伊之聲請，自有違誤。為此提起抗告，請求廢棄原裁定等
    語。
二、按債權人就金錢請求以外之請求，因請求標的之現狀變更，
    有日後不能強制執行，或甚難強制執行之虞，欲保全強制執
    行者，得聲請假處分，此為民事訴訟法第532 條第1 項、第
    2 項所明定。而所謂假處分之原因，即前揭規定所指「請求
    標的之現狀變更，有日後不能強制執行或甚難執行之虞」之
    情形，諸如債務人就其財產為不利益之處分，或隱匿財產等
    均屬之。又按民事訴訟法第532條規定之假處分，與同法第5
    38條至第538之4之定暫時狀態處分，二者有別。前者係為保
    全債權人將來之強制執行，避免其金錢請求以外之請求無法
    實現為目的，故假處分之措施以確保性之方法為限，不得使
    被保全之請求提前滿足；後者則於爭執之法律關係，為防止
    發生重大之損害或避免急迫之危險或有其他相類之情形而有
    必要時，以保護該爭執權利不繼續受危害為目的，是除制止
    性、禁止性之方法外，必要時亦得採取履行性、給付性之滿
    足方法（最高法院105年度台抗字第452號裁定意旨參照）。
三、經查，抗告人主張相對人建築銷售之系爭大樓存有系爭瑕疵
    ，其得請求相對人為系爭修繕乙節，固提出公寓大廈管理組
    織報備證明、系爭瑕疵照片及影音光碟、宏勁土木結構大地
    技師事務所「（系爭大樓）大門前中庭排水坡度及地磚平整
    性」之測量成果等件為憑（見原審卷第21至129頁）。惟抗
    告人依民事訴訟法第532條假處分規定聲請相對人為系爭修
    繕，將使其本案請求提前滿足，違反該條規定之假處分僅保
    全將來強制執行，不得使被保全請求提前滿足之特性。再者
    ，抗告人針對本件假處分保全之必要性，係主張：相對人消
    極不為系爭修繕，恐危急住戶及鄰人之安全，或損害大樓結
    構等語（見原審卷第13-15頁），則亦與請求標的之現狀變
    更，有日後不能強制執行，或甚難強制執行之虞乙情無涉。
    據上說明，抗告人依民事訴訟法第532條規定，聲請相對人
    為系爭修繕之假處分，於法未合，應予駁回。
四、綜上所述，抗告人依民事訴訟法第532條規定聲請相對人為
    系爭修繕之假處分，不應准許，從而原裁定駁回抗告人所為
    假處分之聲請，理由雖有不同，但結論並無不合，仍應予維
    持。抗告意旨仍執前詞指摘原裁定不當，聲明廢棄，為無理
    由，應予駁回。
五、據上論結，本件抗告為無理由，爰裁定如主文。
中　　華　　民　　國　　111 　年　　1 　　月　　24　　日
                            民事第五庭
                                審判長法  官  蘇姿月
                                      法  官  謝雨真
                                      法  官  王  琁
以上正本證明與原本無異。
如不服本裁定應於送達後10日內向本院提出再抗告狀（並按他造
當事人之人數附繕本），並繳納再抗告費新臺幣1,000 元。
再為抗告僅得以適用法規顯有錯誤為理由，並應委任律師為代理
人。如委任律師提起抗告者，應一併繳納抗告費。 
中　　華　　民　　國　　111 　年　　1 　　月　　24　　日
                                      書記官  林秀珍
附註：
抗告人之配偶、三親等內之血親、二親等內之姻親，或抗告人為
法人、中央或地方機關時，其所屬專任人員具有律師資格並經法
院認適當者，亦得為第三審代理人。
抗告人或其法定代理人具有律師資格者及前項情形，應於提起抗
告或委任時釋明之。

附表：　　　　　　　　　　　　　　　　　　　
項目 聲明之內容 系爭大樓外牆磁磚 相對人應拆除大樓全部之外牆磁磚並重新鋪設，以避免磁磚繼續掉落。 系爭大樓正門口積水 相對人應就大樓正門口之積水問題實施改善，以補正工程瑕疵。 系爭大樓地下室湧水 相對人應就大樓地下室連續壁湧水問題改善工程，修復目前滲水之瑕疵。 系爭大樓宴會廳積水 相對人應就大樓宴會廳積水之瑕疵進行修復，並修復遭浸水所破壞之磁磚。